臺灣桃園地方法院民事裁定
111年度桃小字第146號
原      告  陳信亦  

被      告  黃振源  


            溫士毅  
上列當事人間請求損害賠償事件，本院裁定如下：
    主    文
本件移送臺灣新北地方法院。
    理    由
一、按訴訟，由被告住所地之法院管轄；因侵權行為涉訟者，得
    由行為地之法院管轄；訴訟之全部或一部，法院認為無管轄
    權者，依原告聲請或依職權以裁定移送於其管轄法院，民事
    訴訟法第1條第1項前段、第15條第1項、第28條第1項分別定
    有明文。又上開第15條第1項所謂之「行為地」，凡為一部
    實行行為或其一部行為結果發生之地皆屬之。
二、本件原告起訴主張被告黃振源於民國109年7月9日，將其所
    有中國信託商業銀行000000000000號帳戶（下稱中信帳戶）
    ，被告溫士毅於109年7月9日前某日，將其所有中華郵政000
    00000000000號帳戶（下稱郵局帳戶）之存摺、提款卡及密
    碼分別交予真實身分不詳之詐欺集團成員使用。嗣該詐欺集
    團所屬成員於109年7月9日，在不詳處所透過通訊軟體向原
    告佯稱有投資機會，致原告陷於錯誤，於同日下午3時25分
    許匯款新臺幣（下同）9,000元至該詐欺集團所持有之台灣
    中小企業銀行00000000000號帳戶（下稱台企銀帳戶），再
    由該集團成員轉匯至上開郵局帳戶；又於同日6時19分許，
    匯款30,000元至上開中信帳戶，原告因而受有此等金錢損害
    ，因而依侵權行為之法律關係向本院起訴，請求被告等賠償
    。
三、然查，本件原告起訴時，黃振源之住所位在臺北市內湖區，
    溫士毅之住所則位在臺中市大里區，有其等個人戶籍資料查
    詢結果可參。而上開詐欺集團成員以通訊軟體對原告施用詐
    術之實行行為地不明；匯款之結果發生地則應係各該受款帳
    戶之開戶分行所在地，即新北市新莊區（中信帳戶部分）與
    嘉義市東區（台企銀帳戶部分），有金管會銀行局金融機構
    基本資料查詢結果、台企銀國內分行查詢結果可參。原告雖
    主張其在桃園市被詐欺，因此向本院起訴等語，但其被詐欺
    之事實僅是侵權行為因果鍊之一環，並非實行行為或行為結
    果，其以此認為侵權行為地在桃園市，應屬有誤。從而，本
    件訴訟應以臺灣士林、新北、臺中、嘉義地方法院為有管轄
    權之法院。考量本件損害結果以在新北市新莊區發生之金額
    較高，爰依職權將本件移送於臺灣新北地方法院。
四、依民事訴訟法第28條第1項，裁定如主文。
中　　華　　民　　國　　111 　年　　5 　　月　　3 　　日
                  桃園簡易庭  法  官  陳逸倫
以上為正本係照原本作成。
如不服本裁定，應於送達後10日內向本院提出抗告狀並表明抗告
理由（須附繕本，並應繳納抗告費新台幣1,000 元）。
中　　華　　民　　國　　111 　年　　5 　　月　　3 　　日
                              書記官  潘昱臻